# 净额法确认收入后，往来是否也需要净额法调整？

提问人：bearsissi 时间：2022-06-29 15:17:25
各位老师好，我司根据客户需求，向供应商采购权益类商品，再出售给客户，考虑存货的风险并未转移（如果没有客户要求，我司不会备货），故采取“净额法”确认收入成本。比如：我司向客户销售应收账款 106 （收入 100 ，税费 6 ），向供应商采购应付账款84.8（成本 80 ，税费4.8），采用净额法后，实际确认收入 20 （100-80）。但有疑问：
①我司与客户和供应商的往来是否也需要净额法抵消？
收到的货款计入“其他应付款”，再直接支付给供应商
借：应收账款 26
贷：营业收入 20
销项税额 6
收到货款后：
借：银行存款 106 （现金流量：收到其他 80 ，销售商品 26 ）
贷：应收账款 26
其他应付款 80 （后期直接付给供应商）
供应商方面：
借：其他应付款 80
进项税额 4.8
贷：应付账款 84.80
借：应付账款 84.80
贷：银行存款 84.80（现金流量：支付其他 80 ，购买商品4.80）
②现金流量是否也需要净额法抵消？
收款时，确认的现金流量：销售商品 26 （106-80），收到的其他经营活动 80 ，支付的其他经营活动 80 ，购买商品4.80（84.8-80）
③往来和现金流量都不需要抵消，那理由是什么？有什么依据可支撑？
问题比较繁杂，望老师们多多指点。谢谢！

回答人：chenyiwei
新收入准则下，判断收入成本确认是否应采用净额法的标准是“是否在交付商品前拥有对商品的控制权”，而“是否承担信用风险”并不是收入准则下采用总额法/净额法的问题分析中应考虑的因素。
资产负债表中的金融资产、金融负债能否抵销后按净额列报，是依据《企业会计准则第 37 号——金融工具列报（ 2017 年修订）》第五章所列的条件。其考虑的逻辑基础与收入准则下的总额法/净额法完全不同。很重要的一点是：本企业是否承担应收账款相关的信用风险，例如是否有无条件的向上游供应商付款的义务，而不论是否已从下游客户收到货款。因此，很可能出现这样的情况：收入/成本的确认满足净额法条件，但相关的应收、应付等往来款仍需按总额法分别列报，不能抵销。
关于现金流量表，现金流量项目的抵销应满足《企业会计准则第 31 号——现金流量表》第五条所列条件。一般情况下，除非是明显的代收代付（不承担信用风险）且间隔期很短，否则不应抵销后按净额列报。

提问人：yinxin123 时间：2022-07-29 16:08:20
陈版，遇到的公司（以下简称A公司）也碰到了类似的情况。
背景：业务是媒体投放平台充值，部分客户会为客户进行投放优化操作。A公司是代理商，属于二代，客户需要充值，A公司把需要充值的ID 金额给到核代，核代去实际操作充值。A公司从中赚取返点差额。目前行业类基本都是开具信息服务费发票，为了保证抵扣链条的完整，A公司给客户都是开具全额增值税专用发票。
问题：
1 、在开具全额增值税专用发票的情况下，按照净额法确认收入，与税务上的收入差异就很大，这个在申报的时候要怎么处理或者解释（担心税局并不认可这种方式）。
2 、实操中，有哪些业务场景下，是收入按照净额法确认，发票按照全额开具增值税专用发票（现在了解到的是代销货物是这种情况，但是代销货物应该都是实际货物，虚拟货物是否也可以？
以及代销虚拟货物是否可以开具信息服务费发票）。
我看携程公司预定机票酒店的，好像都是开的增值税普通发票

回答人：chenyiwei
会计和税务是两个不同的体系，各有自己的规则，建立在不同的逻辑体系之上。这种情况建议主动与税务机关沟通解释，相信税务人员应该也已学习过新收入准则，明确了两者之间的差异。

提问人：bearsissi 时间：2023-01-09 14:49:00
追问一句，陈老师，我司存在两种情况：
①我司与关联方签订转包合同约定，如果下游客户不给我司付货款，我司不支付货款给关联方，这种情况下，应收账款的信用风险是由关联方承担，是否应收账款就采用净额法，现流表是否也采用净额法？
②我司与客户签订销售合同，同时与上游供应商签订采购合同，合同内容基本类似，我司理解应采用净额法调整收入成本，即使下游客户不给我司付款，我司仍然要偿付货款，则应收账款的信用风险由我司承担，则应收账款采用总额法，现流表是否也采用总额法？
请问，陈老师，我的理解是否正确？请您点拨点拨

回答人：chenyiwei
1 、信用风险的转嫁不代表满足应收、应付抵销列报的条件。 2 、这种情况下资产负债表种往来款列报和现金流量表列报均采用总额法。但这与收入确认采用净额法并不矛盾。